臺灣彰化地方法院刑事判決　　　　　　　　　　　　　　九十一年度訴字第二一號
　　公　訴　人　臺灣彰化地方法院檢察署檢察官
　　被　　　告　甲○○
　　被　　　告　乙○○
右列被告因偽造文書案件，經檢察官聲請簡易判決處刑（九十年度偵字第五六八三號
），本院認應依通常程序審理，茲判決如左：
    主      文
甲○○、乙○○均無罪。
    理      由
一、本件公訴意旨略以：車牌號碼ＦＴ－八三四七號自小客車係被告甲○○以其子包
    居昌之名義購買，該車於民國（下同）九十年四月四日零時五十分許因車禍而車
    體全毀，甲○○於同年月六日至共同被告乙○○經營之昇威汽車修配廠（設於臺
    中縣烏日鄉○○路八０二號）要求修復該車，惟因該車車體已無法修復，二人乃
    協議由乙○○以十萬五千元之代價為甲○○換裝車體，並於同年五月九日共同前
    往德吉金屬企業有限公司（設於臺中縣大里市○○路十股巷二一二號）購買相同
    車型之報廢車（原車牌號碼ＤＪ－八一四０號，引擎號碼Ｍ三Ｔ０二三０九號）
    一輛，再由乙○○將原ＦＴ－八三四七號自小客車上除車體以外可用之零件拆下
    、裝配在購來的報廢車上，並將原車上之車身號碼二ＨＧＥＨ三三八七ＮＨ五五
    八五八０切下、焊接該報廢車上，以使該裝配車能通過日後的驗車手序，足以生
    損害於原車主及車輛監理機關對車輛管理之正確性。裝配完成後之車輛於九十年
    七月五日交由甲○○、包居昌使用。嗣於同年月十二日十六時三十七分許，在彰
    化縣彰化市○○街一六五巷五三號前為警循線查獲，因認被告等涉有行使偽造私
    文書罪嫌云云。
二、按犯罪事實應依證據認定之，無證據不得推定其犯罪事實，又不能證明被告犯罪
    者，應諭知無罪之判決，此於刑事訴訟法第一百五十四條及同法第三百零一條第
    一項分別定有明文。
三、公訴人認被告等涉有前開犯嫌，係以被告等坦承上開犯行，並有被告二人所立之
    承攬修車契約書影本、原車牌號碼ＤＪ－八一四０號報廢車之買賣合約書、車籍
    資料及照片十三張附卷為其論據，惟訊據被告等固坦承被告甲○○有於前揭時、
    地委請共同被告乙○○將車牌號碼ＦＴ－八三四七號自小客車與原車牌號碼ＤＪ
    －八一四０號報廢車重新組合、裝配，及將前車之車身號碼切下焊接於後車上，
    以便將來驗車之事實，惟被告甲○○辯稱：係乙○○說這樣方可驗車，並不犯法
    ，伊才同意等語，被告乙○○則辯稱：伊使用之報廢車輛係合法取得，為日後通
    過驗車，經車主同意將車身號碼焊接在修好之車身上，伊看行車執照上並無車身
    號碼，應沒關係等語；經查，被告甲○○因前開其所有車牌號碼ＦＴ－八三四七
    號自小客車發生車禍而毀損，委託被告乙○○換裝車體等情，業據被告等供明，
    並有承攬修車契約書影本在卷可稽，訊據被告乙○○於本院審理時陳稱：伊係將
    買來合法之報廢車車體暫時使用，修理車身結構，其餘是用原來的車等語，核與
    卷內所附之汽車買賣合約書、台北市停車管理處函影本等件相符，則被告等既非
    用違法取得之車輛修理，實無偽造車身號碼之理，參以被告甲○○本係車主，其
    認修理後之車輛仍為其所有之原車，可將車身號碼移至修理後之車輛上，與常理
並無不合，故被告等辯稱無偽造文書及行使偽造文書之犯意，應可採信，因而被
    告等主觀上既無犯罪之意思，與刑法偽造文書、行使偽造文書罪之構成要件有間
    ，尚難認被告有該等犯行；此外，本院復查無其他積極證據足資證明被告有何上
    開犯行，揆諸首開說明，被告犯罪不能證明，自應為無罪之諭知。
據上論斷，應依刑事訴訟法第四百五十二條、第三百零一條第一項，判決如主文。
本案經檢察官許嘉龍到庭執行職務。
中      華      民      國    九十一    年      一      月    二十五    日
                                  臺灣彰化地方法院刑事第二庭
                                        法      官  謝  仁  棠
右正本證明與原本無異。
如不服本判決，應於判決送達後十日內向本院提出上訴狀( 須附繕本 )。
告訴人或被害人對於判決如有不服具備理由請求檢察官上訴者，其上訴期間之計算係
以檢察官收受判決正本之日期為準。
                                        法院書記官  于  淑  真
中      華      民      國    九十一    年      一      月    二十五    日
